【裁判字號】    97,苗簡,575
【裁判日期】    971009
【裁判案由】    給付貨款
【裁判全文】
臺灣苗栗地方法院民事簡易判決          97年度苗簡字第575號
原      告  乙○○
訴訟代理人  甲○○
被      告  丙○○
訴訟代理人  丁○○
上列當事人間請求給付貨款事件，本院於民國97年10月7日言詞
辯論終結，判決如下：
    主  文
被告應給付原告新臺幣445,869 元，及自民國97年8 月5 日起至
清償日止，按週年利率百分之5 計算之利息。
訴訟費用由被告負擔。
本判決得假執行。
    事實及理由
壹、程序方面
    按「不合於第1 項及第2 項之訴訟，法院適用簡易程序，當
    事人不抗辯而為本案之言詞辯論者，視為已有前項之合意」
    ，民事訴訟法第427 條第4 項定有明文。本件原告聲請支付
    命令及被告對該支付命令異議之內容，其總額折合新臺幣超
    過50萬元，但本院適用簡易訴訟程序，兩造當事人均不抗辯
    而為本案之言詞辯論，視為合意適用簡易訴訟程序，合先敘
    明。
貳、實體方面
一、原告起訴意旨略以：被告向原告訂購陶瓷用料及材料等，指
    示原告送交指定地點，共積欠原告民國97年2 至5 月份之貨
    款，並開立香港上海匯豐銀行股份有限公司面額港幣38,939
    元之支票1 紙，用以支付前述2 月份之貨款，其餘前述3 至
    5 月之貨款共計為新臺幣428,423 元，於銷貨日期後90日即
    應付款予原告，最後一批銷貨日期之貨款，在97年8 月31日
    前即應給付完畢，故前述全部貨款在此之前即應給付，但被
    告卻均未給付，爰依票款及貨款之法律關係，提出本件訴訟
    ，並聲明如主文所示，及提出銷貨請款單影本等件附於本院
    97年度促字第7091號卷及本案卷為證。被告則以：其係訴外
    人生詮陶瓷加工廠之財務人員，該筆貨款係生詮陶瓷加工廠
    積欠原告之貨款，而非被告所積欠者，爰聲明駁回原告前述
    貨款部分之請求等語置辯。
二、原告依票據法律關係請求被告給付尚未還清之剩餘票款港幣
    4,471 元折合新臺幣（下同）17,446元，及自97年8 月5 日
    起至清償日止按週年利率百分之5 計算之利息，被告表示同
    意等語（見卷第26頁），此部分屬被告之認諾，故原告此部
    分之訴訟為有理由，應予准許。
三、被告自承：其係以生詮陶瓷加工廠之名義與原告訂購前述貨
    物，原告提出之訂貨單左下角確實係被告之簽名，生詮陶瓷
    加工廠係中國大陸地區之股份有限公司，在大陸地區深圳大
    朗鎮，在臺灣地區並未登記，生詮陶瓷加工廠確實有積欠原
    告前述97年3 至5 月之428,423 元貨款，前因生詮陶瓷加工
    廠財務不靈，故由負責財務之被告開立自己之前述支票用以
    支付2 月份之貨款，原告所提出附於本院前述支付命令卷內
    之銷貨請款單及資料所示之貨物，係被告以生詮陶瓷加工廠
    之名義所訂購者等語（見卷第22至26頁），經核與前述銷貨
    請款單及資料，其客戶名稱或資料抬頭均載明為：「生詮陶
    瓷加工廠」，以及被告係以該廠經理名義簽收等證據，互核
    相符，堪認被告係以生詮陶瓷加工廠之名義，向原告訂購前
    述貨物，生詮陶瓷加工廠並仍積欠原告業已屆至清償期之前
    述428,423元貨款。
四、按「未經許可之大陸地區法人、團體或其他機構，以其名義
    在臺灣地區與他人為法律行為者，其行為人就該法律行為，
    應與該大陸地區法人、團體或其他機構，負連帶責任」，臺
    灣地區與大陸地區人民關係條例第71條定有明文。被告既係
    以未經許可之大陸地區法人生詮陶瓷加工廠之名義，向原告
    訂購前述貨物，並尚積欠原告業已屆至清償期之前述428,42
    3 元貨款，即應依上揭規定，與生詮陶瓷加工廠對原告負連
    帶清償責任，則本件原告向被告請求給付前述貨款之權利，
    即不因原告誤以為被告係以自己名義向原告訂購前述貨物而
    受影響，故本件原告之訴為有理由，應予准許。
五、本院97年度促字第7091號支付命令聲請狀所示之請求利息起
    算日，為該支付命令送達翌日起算週年利率百分之5 之利息
    ，因該支付命令尚有補充裁定，且其中有寄存送達者，故利
    息起算日原本不一，但兩造合意將其中17,446元票款請求之
    部分，調整至與前述貨款部分支付命令送達翌日之相同利息
    起算日即97年8 月5 日（見卷第26、27頁），爰將前述票款
    及貨款金額及利息加總，合併判決如主文第1 項所示。又本
    件判決係就民事訴訟法第427 條第4 項訴訟適用簡易程序所
    為被告敗訴之判決，依民事訴訟法第389 條第1 項第3 款規
    定，應依職權宣告假執行，爰判決如主文第3項所示。
六、訴訟費用之負擔：民事訴訟法第78條。
中    華    民    國    97    年    10    月    9     日
                  民事庭法  官  伍偉華
以上正本係照原本作成。
如對本判決上訴，須於判決送達後20日內向本院提出上訴狀。
                        書記官  黎東成
中    華    民    國    97    年    10    月    9    日


司法院資訊處製作；財團法人民間司法改革基金會備份。
